【裁判字號】    95,易,1493
【裁判日期】    950919
【裁判案由】    竊盜
【裁判全文】
臺灣臺中地方法院刑事判決              95年度易字第1493號
公  訴  人  臺灣臺中地方法院檢察署檢察官
被      告  甲○○
                   （現另案於臺灣臺中監獄苗栗分監執行中）
            丙○○
上列被告等因竊盜案件，經檢察官提起公訴（九十五年度偵字第
一０三二０號），本院合議庭裁定改依簡式審判程序審理後，判
決如下：
    主  文
甲○○、丙○○共同攜帶兇器竊盜，均累犯，各處有期徒刑柒月
。扣案之鐮刀貳把，均沒收。
    事  實
一、甲○○前曾於民國八十三年間，因先後違反肅清煙毒條例、
    麻醉藥品管理條例等案件，經法院各判處有期徒刑三年、三
    月，並定應執行之刑有期徒刑三年二月，於八十六年十二月
    十五日確定，另於八十七年間，因違反麻醉藥品管理條例案
    件，經法院判處有期徒刑四月，於八十七年四月十三日確定
    ，並於八十六年十二月二十六日入監執行，於八十八年八月
    十九日因縮短刑期假釋出監，嗣未經撤銷假釋而於九十年五
    月二十六日縮刑期滿以已執行完畢完畢論；丙○○另於八十
    八年、八十九間，因先後違反毒品危害防制條例等案件，經
    法院各判處有期徒刑八月、七月確定，於九十年八月六日入
    監執行，經接續執行後，於九十一年六月二十七日縮短刑期
    假釋出監，嗣未經撤銷假釋而於九十一年十月十八日縮刑期
    滿以已執行完畢論。二人均猶不知悔改，因丙○○喜歡觀賞
    花卉，竟共同基於意圖為自己不法之所有之概括犯意聯絡，
    由甲○○提議至臺中縣后里鄉○村路三三三巷四二之三六號
    對面農田內，竊取香水百合花，二人議定，即於九十五年四
    月二十四日凌晨一時四十分許，由甲○○駕駛車牌號碼ＪＶ
    －四三００號自用小客車搭載丙○○，並攜帶其所有客觀上
    足以對人之生命、身體構成威脅，足供兇器使用之鐮刀二把
    ，至上揭農田內，由丙○○在場把風，並由甲○○持該鐮刀
    竊取該農田內乙○○所種植香水百合花共六十四枝（品種：
    索邦尼，價值為新台幣一千九百二十元），得手後尚未離去
    時，即為巡邏員警當場查獲，並扣得甲○○所有供竊盜所用
    之鐮刀二把。
二、案經臺中縣警察局大甲分局移送臺灣臺中地方法院檢察署檢
    察官偵查起訴。
    理  由
一、訊據被告甲○○、丙○○（下稱被告二人）對於上揭時、地
    ，共同攜帶兇器竊盜證人即被害人乙○○所有之香水百合花
    之事實均坦承不諱，並經證人乙○○於警詢時證稱明確，復
    有贓物認領保管單、現場照片張附卷可稽，另有扣案之鐮刀
    二把可資佐證，足徵被告二人之自白應與事實相符。本件事
    證明確，被告二人之犯行洵堪認定。
二、查本件被告甲○○竊盜所用之鐮刀二把均係金屬製品，外型
    尖銳，在客觀上均足以對人之生命、身體構成威脅，自屬兇
    器之一種；又刑法第三百二十一條第一項第三款之攜帶兇器
    竊盜罪，只須行竊時有攜帶此等具有危險性之兇器為己足，
    並不以確有加以使用為必要（最高法院九十四年臺上字第三
    一四九號判決足資參考）。是核被告二人所為，各係犯刑法
    第三百二十一條第一項第三款之攜帶兇器竊盜罪。又被告二
    人間就上揭所犯攜帶兇器竊盜之犯行，有犯意聯絡及行為分
    擔，應論以共同正犯。另被告甲○○前曾於八十三年間，因
    先後違反肅清煙毒條例、麻醉藥品管理條例等案件，經法院
    各判處有期徒刑三年、三月，並定應執行之刑有期徒刑三年
    二月，於八十六年十二月十五日確定，另於八十七年間，因
    違反麻醉藥品管理條例案件，經法院判處有期徒刑四月，於
    八十七年四月十三日確定，並於八十六年十二月二十六日入
    監執行，於八十八年八月十九日因縮短刑期假釋出監，嗣未
    經撤銷假釋而於九十年五月二十六日縮刑期滿以已執行完畢
    論；丙○○另於八十八年、八十九間，因先後違反毒品危害
    防制條例等案件，經法院各判處有期徒刑八月、七月確定，
    於九十年八月六日入監執行，經接續執行後，於九十一年六
    月二十七日縮短刑期假釋出監，嗣未經撤銷假釋而於九十一
    年十月十八日縮刑期滿以已執行完畢論，此有臺灣臺中地方
    法院檢察署刑案資料查註紀錄表及臺灣高等法院被告前案紀
    錄表各一份附卷可參，其二人受有期徒刑之執行完畢，五年
    以內再犯有期徒刑以上之罪，均為累犯，應依刑法第四十七
    條之規定，各加重其刑。爰審酌被告二人正值壯年，僅因個
    人喜歡觀賞花卉即竊取他人財物，嚴重干擾被害人之經濟生
    活，對社會秩序影響非輕，惟被告二人竊取之財物價值非鉅
    及犯後均坦承犯行，態度尚稱良好等一切情狀，分別量處如
    主文所示之刑，以示懲儆。末查，扣案之鐮刀二把，係屬被
    告甲○○所有，且係供被告二人犯竊盜罪所用之物，業據被
    告甲○○於本院審理時供承無訛，應依刑法第三十八條第一
    項第二款規定宣告沒收之。
三、新舊法比較部分：
（一）刑法第二條第一項但書所規定適用最有利於行為人之法律
      ，係指行為人行為時與行為後裁判時之法律皆有處罰之規
      定，始有比較新舊法之適用。而新舊法何者最有利於行為
      人，固應就罪刑有關法定加減原因等規定之情形，而為比
      較，但對於犯罪構成要件是否寬鬆，乃屬犯罪成立與否之
      範圍，與是否有利之比較無涉（最高法院九十三年臺上字
      第四一六四號判決參照）。又本件被告行為後，刑法第二
      十八條關於「實施」之文字雖已修正為「實行，惟此僅為
      杜爭議，而確定在「實行」概念下之共同參與行為，始成
      立共同正犯之概念，對於共同正犯之處罰規定之規定並無
      不同，是刑法關於共同正犯之處罰規定於新舊法均無不利
      之情形，依刑法第二條第一項前段之規定，應逕行適用被
      告行為時之法律規定，即應適用修正前刑法第二十八條之
      規定論處，併予指明。
（二）查被告二人行為後，刑法第四十七條、第四十九條業已修
      正，修正後刑法第四十七條第一項規定「受徒刑之執行完
      畢，或一部之執行而赦免後，五年以內故意再犯有期徒刑
      以上之罪者，為累犯，加重本刑至二分之一。」，修正後
      刑法第四十九條規定「累犯之規定，於前所犯罪在外國法
      院受裁判者，不適用之。」，與修正前刑法第四十七條規
      定「受有期徒刑之執行完畢，或受無期徒刑或有期徒刑一
      部之執行而赦免後，五年以內再犯有期徒刑以上之罪者，
      為累犯，加重本刑至二分之一。」修正前刑法第四十九條
      規定「累犯之規定，於前所犯罪依軍法或於外國法院受裁
      判者，不適用之。」不同。修正後刑法關於累犯之規定，
      其五年以內再犯之罪以故意犯為限，始應論以累犯，惟如
      前案係依軍法審判者，亦應論以累犯。修正前刑法關於累
      犯之規定，其五年以內再犯之罪以有期徒刑以上之罪（不
      分故意犯或過失犯），均應論以累犯，惟如前案係依軍法
      審判者，則不應論以累犯。而新舊法比較，應綜其全部之
      結果，而為比較，是單僅就現行法之規定為比較，尚無從
      認定刑法關於累犯之規定既係新法或舊法對被告二人有利
      ，仍應依個別具體案件為新舊法比較。被告甲○○前曾於
      八十三年間，因先後違反肅清煙毒條例、麻醉藥品管理條
      例等案件，經法院各判處有期徒刑三年、三月，並定應執
      行之刑有期徒刑三年二月，於八十六年十二月十五日確定
      ，另於八十七年間，因違反麻醉藥品管理條例案件，經法
      院判處有期徒刑四月，於八十七年四月十三日確定，並於
      八十六年十二月二十六日入監執行，於八十八年八月十九
      日因縮短刑期假釋出監，嗣未經撤銷假釋而於九十年五月
      二十六日縮刑期滿以已執行完畢論；被告丙○○另於八十
      八年、八十九間，因先後違反毒品危害防制條例等案件，
      經法院各判處有期徒刑八月、七月確定，於九十年八月六
      日入監執行，經接續執行後，於九十一年六月二十七日縮
      短刑期假釋出監，嗣未經撤銷假釋而於九十一年十月十八
      日縮刑期滿以已執行完畢論，已如前述，其二人前受有期
      徒刑之執行完畢後，五年以內故意再犯本件有期徒刑以上
      之罪，不論依新舊法規定，均應論以累犯，並無有利或不
      利之情形，故本件應依刑法第二條第一項前段規定，逕行
      適用行為時之法律即修正前刑法第四十七條規定論以累犯
      ，並各加重其刑。
據上論斷，應依刑事訴訟法第二百七十三條之一第一項、第二百
九十九條第一項前段，刑法第二條第一項前段、（修正前）第二
十八條、第三百二十一條第一項第三款、（修正前）第四十七條
、第三十八條第一項第二款，判決如主文。
中    華    民    國    95    年    9     月    19    日
                        臺灣臺中地方法院刑事第十一庭
                               法  官  王世華
上正本證明與原本無異。
如不服本判決，應於判決送達後十日內，向本院提出上訴狀。
                               書記官  劉易柔
中    華    民    國    95    年    9     月    19    日
附錄論罪科刑法條全文
刑法第三百二十一條
 犯竊盜罪而有左列情形之一者，處六月以上、五年以下有期徒刑
：
一  於夜間侵入住宅或有人居住之建築物、船艦或隱匿其內而犯
之者。
二  毀越門扇、牆垣或其他安全設備而犯之者。
三  攜帶兇器而犯之者。
四  結夥三人以上而犯之者。
五  乘火災、水災或其他災害之際而犯之者。
六  在車站或埠頭而犯之者。
前項之未遂犯罰之。


司法院資訊處製作；財團法人民間司法改革基金會備份。
